【裁判字號】    90,易,557
【裁判日期】    900320
【裁判案由】    竊盜
【裁判全文】
臺灣高雄地方法院刑事判決                            九十年度易字第五五七號
    公  訴  人  臺灣高雄地方法院檢察署檢察官
    被      告  乙○○
右列被告因竊盜案件，經檢察官提起公訴（八十九年度偵字第一八七四三號），本院
判決如左：
    主  文
乙○○竊盜，處罰金參仟元，如易服勞役，以參佰元折算壹日，緩刑貳年。
    事  實
一、乙○○意圖為自己不法之所有，於民國八十九年八月二十日十一時三十分許，在
    高雄市○○路九十號「馬獅龍服飾店」內，乘店內人員不注意之際，竊取店內供
    販售之女用小皮包一個（原價約一千四百八十元，當時特價六百元），得手後將
    之藏放於所攜帶之手提包內，旋為該店店員甲○○發覺報警查獲，並扣得上開女
    用小皮包一只。
二、案經高雄市政府警察局鹽埕分局報請台灣高雄地方法院檢察署檢察官偵查起訴。
    理  由
一、訊據被告乙○○矢口否認有何竊盜犯行，辯稱：伊僅暫時將該女用小皮包置於手
    提包內，還要繼續選購其他商品，等稍後再詢問有無打折云云。惟查：右揭事實
    業據證人即店員甲○○到庭結證：「（問：八十九年八月二十日被告在你店裡拿
    皮包之經過？）當日被告來店裡二次，第一次來時我同事提醒我此人怪怪的，後
    來被告離開，又再一次來店裡時她將小皮包放在她的皮包裡走到騎樓時，我叫住
    他問她為何拿我們店裡的包包，被告回答：『沒有』」、「（問：被告將包包放
    在她皮包之前有無問過店員該包包之價錢？）沒有」、「（問：被告竊取之小皮
    包的價格？）原價一千四百八十元，當時特價六百元」等語明確（九十年三月六
    日審判筆錄），並有女用小皮包一只扣案可稽（見卷附贓物認領保管收據一紙）
    ，況依交易常情若選購商品尚未結帳，其持有方式應與自己攜入之物有所區分，
    尚無直接放入自己所攜帶之手提包之理，否則商號即難以識別其商品與客人所攜
    入之物品，亦極易衍生交易與竊盜之爭議，此一交易習慣應為一般社會大眾所共
    知無誤，被告既非年輕識淺之人，於商品尚未結帳前即放入自己手提袋中，顯係
    基於竊盜之不法所有意圖為之，其所辯純屬卸責之詞，不足採信，其犯行堪以認
    定，應依法論科。
二、核被告所為，係犯刑法第三百二十條第一項之竊盜罪。審酌被告犯罪之動機、目
    的、手段，其品性、生活狀況、智識程度、所竊得知財物價值不高，及已與被害
    人達成和解以原價價購上開女用小皮包（見同上審判筆錄）、犯罪後態度尚佳等
    一切情狀，量處如主文所示之刑，並諭知易服勞役之折算標準，以資懲儆。又被
    告前未曾受有期徒刑以上刑之宣告，有台灣高等法院被告全國前案紀錄表、台灣
    高雄地方法院檢察署刑案資料查註紀錄表各一份在卷可參，因一時失慮，偶罹刑
    典，經此刑之宣告後，應知警惕而無再犯之虞，本院因認暫不執行其刑為當，予
    以宣告緩刑二年，用啟自新。
據上論斷，應依刑事訴訟法第二百九十九條第一項前段、刑法第三百二十條第一項、
第四十二條第二項、第七十四條第一款、罰金罰鍰提高標準條例第一條前段、第二條
，判決如主文。
本案經檢察官李門騫到庭執行職務。
中      華      民      國    九十    年      三      月      二十      日
                                  臺灣高雄地方法院刑事第三庭
                                      法  官  葉  啟  洲
右正本證明與原本無異。
如不服本判決，應於判決送達後十日內，向本院提出上訴狀。
        書記官  盧  雅  婷
中      華      民      國    九十    年      三      月     二十一     日
附錄本判決之論罪法條：
刑法第三百二十條第一項
意圖為自己或第三人不法之所有，而竊取他人之動產者，為竊盜罪，處五年以下有期
徒刑、拘役或五百元以下罰金。


司法院資訊處製作；財團法人民間司法改革基金會備份。
